臺灣屏東地方法院刑事判決　　　　　　 100年度交訴字第59號
公　訴　人　臺灣屏東地方法院檢察署檢察官
被　　　告　潘彥宏
上列被告因過失致死案件，經檢察官提起公訴（100 年度偵字第
150 號），嗣被告於本院準備程序進行中先就被訴事實為有罪之
陳述，本院告知被告簡式審判程序之旨，並聽取當事人之意見後
，本院合議庭裁定改由受命法官獨任依簡式審判程序審理，判決
如下：
    主  文
潘彥宏因過失致人於死，處有期徒刑月，如易科罰金，以新臺
幣壹仟元折算壹日。緩刑年。
    事  實
一、潘彥宏領有普通重型機車駕駛執照，於民國99年12月9 日上
    午7 時40分許，騎乘車號AV6-416 號重型機車，沿屏東縣內
    埔鄉○○路由南往北行駛，潘彥宏本應注意車前狀況，隨時
    採取必要之安全措施，且依當時天氣晴，日間自然光線、視
    距良好、路面乾燥、無缺陷及無障礙物等情形，並無不能注
    意之情事，竟疏於注意，未發現其前方有張元生亦騎乘腳踏
    車於上揭路段同向行駛，而於該路段407.972 公里處，自後
    方撞擊張元生所騎乘之上開腳踏車，致張元生人、車倒地，
    嗣經救護車送往屏東縣國仁醫院急救後，仍於99年12月9 日
    晚上6 時45分，因創傷性顱內出血、腦幹衰竭而死亡。
二、案經臺灣屏東地方法院檢察署檢察官相驗後自動偵查起訴。
    理  由
一、本案被告潘彥宏所犯過失致人於死案件，並非法定刑為死刑
    、無期徒刑或最輕本刑3 年以上有期徒刑之罪，亦非高等法
    院管轄第一審之案件，而被告於本院準備程序中就被訴事實
    為有罪之陳述，本院合議庭乃裁定由受命法官獨任進行簡式
    審判程序。又簡式審判程序之證據調查，依刑事訴訟法第27
    3 條之2 規定，不受同法第159 條第1 項審判外陳述排除之
    限制，再被告對於卷內之各項證據，亦不爭執證據能力，故
    卷內所列之各項證據，自得作為證據，先予敘明。
二、上開犯罪事實，業據被告潘彥宏於本院審理中均坦承不諱，
    且有屏東縣政府警察局內埔分局相驗案件初步調查報告表暨
    報驗書、交通事故現場圖、道路交通事故調查報告表（一）
    、（二）各1 份、事故現場照片18張、國仁醫院診斷證明書
    1 紙等在卷可稽。而被害人張元生於99年12月9 日死亡，亦
    有臺灣屏東地方法院檢察署相驗屍體證明書及該署99年檢相
    字第816 號檢驗報告書各1 份附卷可憑。按車輛行駛時，駕
    駛人應注意車前狀況，隨時採取必要之安全措施，道路交通
    安全規則第94條第3 項定有明文；本件被告應注意上開規定
    ，依當時晴天、日間光線、路面乾燥、無缺陷、無障礙物、
    視距良好等情況，有道路交通事故調查報告表（一）可稽，
    又無不能注意之情事，竟疏未注意車前狀況，致肇致本件車
    禍，自應負過失責任，而被告之過失行為與被害人之死亡間
    ，有相當因果關係，被告之過失應可認定。被告上開不利於
    己之任意性自白核與事實相符，應堪信採。是本件事證明確
    ，被告犯行堪以認定，應依法論科。
三、核被告所為，係犯刑法第276 條第1 項之過失致人於死罪。
    又本件被告係領有普通重型機車駕駛執照亦無酒醉駕車之情
    形，有被告之交通部製發駕駛執照及酒精測定紀錄表各一紙
    存卷足考，自無道路交通管理處罰條例第86條第1 項加重其
    刑規定之適用。爰審酌被告疏於注意行車安全，過失肇事致
    使被害人死亡，其所造成之損害甚鉅，惟犯後坦承犯行，且
    事後已與被害人家屬達成和解，有訊問筆錄在卷可稽( 見10
    0 年度偵字第150 號卷第11頁) ，足認被告犯後態度均屬良
    好，暨其無前科之素行、教育程度為高中畢業，智識程度尚
    可、經濟狀況勉持等一切情狀，量處如主文所示之刑，併諭
    知易科罰金之折算標準，以示懲儆。末查，被告前未曾受有
    刑之宣告，有臺灣高等法院被告前案紀錄表1 份在卷可憑，
    其因一時疏忽致犯本罪，且已與被害人家屬達成和解，信被
    告經此科刑之教訓，已足資警惕，應無再犯之虞，本院因認
    被告所受宣告之刑，以暫不執行為適當，併予宣告緩刑3 年
    ，以啟自新。
據上論斷，應依刑事訴訟法第273 條之1 第1 項、第284 條之1
、第299 條第1 項前段，刑法第276 條第1 項、第41條第1 項前
段、第74條第1 項第1 款，刑法施行法第1 條之1 第1 項、第2
項前段，判決如主文。
本案經檢察官潘國威到庭執行職務
中    華    民    國   100     年    7     月   14    日
                    交通法庭    法  官  蕭筠蓉
以上正本證明與原本無異。
如不服本判決應於收受判決後10日內向本院提出上訴書狀，並應
敘述具體理由；其未敘述上訴理由者，應於上訴期間屆滿後20日
內向本院補提理由書（均須按他造當事人之人數附繕本）「切勿
逕送上級法院」。
中    華    民    國   100     年    7     月   14    日
                                書記官  張語恬
附錄本案論罪科刑法條：
中華民國刑法第276條
因過失致人於死者，處2 年以下有期徒刑、拘役或2 千元以下罰
金。
從事業務之人，因業務上之過失犯前項之罪者，處5 年以下有期
徒刑或拘役，得併科3 千元以下罰金。